【裁判字號】    89,簡,4
【裁判日期】    891030
【裁判案由】    損害賠償
【裁判全文】
臺灣士林地方法院民事判決  八十九年度簡字第四號
    原      告  聯運股份有限公司
    法定代理人  李添財
    訴訟代理人  李若群
                送達代收人  李.
    被      告  甲○○
右當事人間損害賠償事件，本院判決如左：
    主      文
被告應給付原告新台幣肆拾陸萬壹仟零肆元，及自民國八十八年五月十六日起至清償
日止，按週年利率百分之五計算之利息。
訴訟費用由被告負擔。
本判決第一項於原告以新台幣壹拾陸萬元為被告供擔保後，得假執行。但被告如於假
執行程序實施前，以新臺幣肆拾陸萬壹仟零肆元為原告預供擔保，得免為假執行。
    事      實
甲、原告方面：
    壹、聲明：除擔保金額外，餘如主文欄所示。
    貳、陳述：
    一、緣被告甲○○自八十年十一月十八日起至八十六年十二月一日止任職於聯運
        股份有限公司西麵二營業所（下稱聯運公司）擔任主管乙職，為聯運公司處
        理事務，負責推銷金車公司之產品予客戶及收取貨款等工作，為從事業務之
        人，詎其竟基於意圖為自己或第三人之利益，低價銷售公司產品，造成公司
        損失達六十三萬一千零四元，嗣後歸還公司十七萬元，原告損失仍合計有四
        十六萬一千零四元。（證物附表詳見台灣高等法院八十八年度上易字三六三
        九號刑事判決）
    二、被告於開庭期間對於刑事判決附表編號一至二十三部份堅決否認，但該部份
        即七月份至十月份之提貨單不翼而飛，被告也未向公司反應，等到事情發生
        後，其他業務員提貨單都在，貨物貨款都沒問題，但該營業所就是短少數十
        萬的貨物，問題就出在被告甲○○身上，但甲○○就是不肯將屬於他部份的
        提貨單交出，嗣後公司對甲○○提出告訴，附表編號一至二十三部份則以該
        營業所之大報表（即根據全部業務員之日報表所製作之大日報表），扣除其
        他業務員之提貨表，尚短缺如附表編號一至二十三號之貨物，應是被告所提
        之貨物無訛，差額計三十萬零四千一百二十四元，被告辯稱此種計算方式對
        其不公平，試問被告將自己之提貨表抽離凐滅，不肯也不願拿出，這不是虛
        心嗎？更何況地方法院刑事判決理由第一點以及高等法院刑事判決理由第一
        大點均不採信被告說法，皆認為被告有背信的行為，也就是被告在附帶民事
        訴訟上須賠償原告之損失。
    三、至於附表編號二十四至三十三部份，因被告來不及將提貨表抽離凐滅，被告
        不得不承認，由此可知被告極為狡獪，自偵查庭至高院刑事庭，被告均被檢
        察官及法官申斥狡滑，總計被告因違背職務造成公司損失達六十三萬一千零
        四元，事後被告為保留職務遂吐出十七萬元，但公司不原諒其行為，剩餘金
        額被告就不肯還，總計被告應賠償原告四十六萬一千零四元。
乙、被告方面：
    被告於最後言詞辯論期日未到場，惟其以前到庭所為之聲明及陳述略以：
    壹、聲明：原告之訴駁回，如受不利判決，願供擔保請准免為假執行。
    貳、陳述：
    一、原告營業日報總表或業務員銷售收款日報表，其銷貨欄均分別載有「銷」、
        「贈」欄，故「銷貨」時可由出貨人決定「贈品」之數量，而當日回收之現
        金即為銷貨減贈品乘以單價。從而於銷貨行為中以贈與行為贈送贈品與商家
        ，乃該公司容許之行為，被告本無彌補贈品差價之義務。
    二、被告於八十六年十一月中旬，經金車公司告知以退貨方式，提供贈品予經銷
        商而為促銷，有違公司規定並經該公司稽核所主管陳華明，親筆開列差價清
        冊，通知被告補足差價三十二萬六千八百八十元，被告旋即於同年月十七日
        向金車公司會計李美蓮先行補繳十七萬元之贈品差額，並經李君簽收，從而
        被告僅應再補繳十五萬六千八百八十元。
    三、詎原告竟藉詞清查八十六年七月份起全公司貨品，竟將所有缺額之貨品，全
        部計列入被告之贈品範圍，而欲被告補足全部差額六十一萬六千六百八十二
        元。茲原告徒以其片面製作自八十六年七月至同年十月間全公司短缺之全部
        貨品明細，而在毫無出貨簽單憑證下，認被告應補六十一餘萬之差額，實屬
        無理。
丙、本院依職權調取台灣高等法院八十八年度上易字第三六三九號刑事卷宗、本院八
    十八年度易字第二六二號刑事卷宗、台灣士林地方法院檢察署八十七年度偵字第
    六０三三號偵查卷宗。
    理    由
一、本件被告未於最後言詞辯論期日到場，核無民事訴訟法第三百八十六條各款所列
    情形，應准原告之聲請，由其一造辯論而為判決。
二、本件訴訟標的價額未逾五十萬元，應適用簡易訴訟程序。
三、原告主張：被告自八十年十一月十八日起至八十六年十二月一日止任職於聯運公
    司，詎其竟基於意圖為自己或第三人之利益，低價銷售公司產品，造成公司損失
    達六十三萬一千零四元，嗣後歸還公司十七萬元，原告損失仍合計有四十六萬一
    千零四元，為此提出本件訴訟，請求被告賠償其所受之損害；被告則以其就該差
    價三十二萬六千八百八十元部分不爭執，且已先行補繳十七萬元之贈品差額，故
    僅應再補繳十五萬六千八百八十元。又原告徒以其片面製作自八十六年七月至同
    年十月間全公司短缺之全部貨品明細，而在毫無出貨簽單憑證下，認被告應補六
    十一餘萬之差額，實屬無理云云，資為抗辯。
四、經查：本件原告主張被告低價銷售公司產品之行為，致原告受有差價達六十三萬
    一千零四元財物損失之事實，經本院依職權調取台灣高等法院八十八年度上易字
    第三六三九號刑事卷宗、本院八十八年度易字第二六二號刑事卷宗、台灣士林地
    方法院檢察署八十七年度偵字第六０三三號偵查卷宗等卷宗查閱無訛。依刑事卷
    所示，原告自八十六年七月二十三日起至同年十一月十二日止，未依原告公司規
    定之最低價格銷售產品，於明知其銷售產品時，未有贈品給客戶，竟多次將不足
    之現金金額折算為售貨之單位，致原告公司受有差價達六十三萬一千零四元之財
    物損失；又被告就其行為對公司造成損害亦不否認。被告對原告公司財物受損之
    事實，顯有故意，應堪認定，本院八十八年度易字第二六二號、台灣高等法院八
    十八年度上易字第三六三九號亦同此認定。而被告雖抗辯其所致之差價只有三十
    二萬六千八百八十元，而其已先行補繳十七萬元之差額，從而其僅應再補繳十五
    萬六千八百八十元，惟未舉證以實其說，其辯解實不足採。是原告之主張，應堪
    信為真實。
五、綜上所述，原告請求被告應給付其四十六萬一千零四元及自起訴狀繕本送達翌日
    即自八十八年五月十六日起至清償日止，按年息百分之五計算之利息，為有理由
    ，應予准許。
六、原告陳明願供擔保請為宣告假執行；被告陳明願供擔保免為假執行，經核均與規
    定相符，爰分別酌定相當之擔保金額予以宣告。
七、因本案事證已臻明確，兩造其餘主張陳述及所提之證據，經審酌均與本院前揭判
    斷不生影響，爰不一一論列，附此敘明。
八、據上論結，原告之訴為有理由，依民事訴訟法第三百八十五條第一項前段、第七
    十八條、第三百九十條第二項、第三百九十二條判決如主文。
中      華      民      國    八十九    年      十      月     三十     日
                                    臺灣士林地方法院民事第一庭
~B法      官  陳梅欽
右為正本係照原本作成。
如對本判決上訴須於判決送達後廿日內向本院提出上訴狀。
中      華      民      國    八十九    年      十      月    三十一    日
~B法院書記官  洪忠改


司法院資訊處製作；財團法人民間司法改革基金會備份。
